【裁判字號】    89,訴,685
【裁判日期】    890623
【裁判案由】    公共危險
【裁判全文】
臺灣高雄地方法院刑事判決                          八十九年度訴字第六八五號
    公  訴  人  臺灣高雄地方法院檢察署檢察官
    被      告  丙○○
    被      告  甲○○
右列被告等因公共危險案件，經檢察官提起公訴（八十八年度偵字第一九二六四號）
，本院判決如左：
    主  文
丙○○、甲○○均無罪。
    理  由
一、公訴意旨略以：被告丙○○及甲○○自民國八十八年七月二十九日下午十時起，
    分別騎乘車牌號碼ＰＹＵ─八○七號及ＹＭＮ─九三八號之機車，與另由不詳姓
    名之人約十餘人所騎之機車，以蛇行、並排行駛佔據快、慢車道及超速行駛之方
    式，在高雄市○○路、七賢路及府北路等路段飆車，而致生其他往來車輛之危險
    ，旋為警當場逮捕。因認被告丙○○、甲○○涉犯刑法第一百八十五條第一項公
    共危險罪嫌等語。
二、按犯罪事實應依證據認定之，無證據不得推定其犯罪事實；復被告之自白，不得
    作為有罪判決之唯一證據，仍應調查其他必要之證據，以察其是否與事實相符；
    又不能證明被告犯罪或其行為不罰者，應諭知無罪之判決，刑事訴訟法第一百五
    十四條、第一百五十六條第二項、第三百零一條第一項分別定有明文。本件公訴
    意旨認被告等涉犯刑法第一百八十五條第一項公共危險罪嫌，無非以被告丙○○
    於警訊及偵查中之自白，及被告等為警當場查獲，為其論罪依據。惟訊據被告丙
    ○○、甲○○等二人則堅決否認有飆車犯行，被告丙○○辯稱：伊係由友人陳有
    惠載的，其等與不詳姓名之人約十餘人以時速五、六十公里之速度行駛，有併騎
    但只有幾部車騎在快車道上，並無佔據快、慢車道，且亦無蛇行、逆向行駛等行
    為等語，被告甲○○辯稱：伊係在路上巧遇飆車，被飆車族捲入車陣，並無參與
    飆車等語。經查：
    (一)被告丙○○雖在警訊時供稱：「八十八年七月二十九日下午八時從鳳山家裡出
      門，被朋友陳友惠載，在高雄市○○○○○路口與一群飆車族相遇，而集結在
      一起，一路以六十公里行駛，到鹽埕區○○路與河西路一三九巷口，要往巷內
      衝進去，剛好遇警方，騎在前面的要回轉，就與後來的車子撞在一起而倒下，
      我要去牽機車，結果被警方捉到。」、「沒有闖紅燈也沒有逆向，但有蛇行跟
      並排行駛，沒帶兇器。」等語，惟被告丙○○在本院調查程序時陳稱：雖有併
      騎但只有幾部車騎在快車道上，並無佔據快、慢車道，且亦無蛇行、逆向行駛
      等行為等語，復被告甲○○於警訊及本院調查程序時均稱：在路上巧遇飆車，
      被飆車族捲入車陣，並無參與飆車等語。又據證人即查獲本案之員警乙○○在
      本院調查程序時證稱：因接獲高雄市○○路一三九巷公娼戶報案，為不良少年
      騷擾，故前往該處了解，突有十幾部機車由府北路轉入該巷內，騎在前面的機
      車看到警察即掉頭，而與後方機車互撞成一團，因而逮捕到被告等二人，因依
      被告丙○○之自白，始移送本案等語。惟參酌證人之前揭證述：當時警員均在
      該巷子內，故並無目擊被告等之飆車行為等語，職是，被告丙○○雖自承與不
      詳姓名者十餘人，在高雄市○○路、七賢路及府北路等路段，分別騎乘機車行
      駛之事實，惟並無任何積極證據足以證明被告丙○○、甲○○，有與不詳姓名
      者十餘人，聚集以蛇行、並排行駛佔據快、慢車道及超速行駛之方式，而致生
      其他往來車輛危險之行為。
    (二)按刑法第一百八十五條第一項後段之以他法致生公眾往來安全罪，為一補充之
      規定，必須其方法有達類似損壞、壅塞之程度，因而致生往來之危險，始足當
      之，並非凡有足以產生往來之危險者，即可構成本罪，否則，駕車在道路上超
      速行駛、違規停車於車道上、無駕駛經驗且無駕照者駕車於公路或違規超車等
      違反道路交通安全規則之行為，均因有足以產生往來之危險，即有可能構成本
      罪，如此擴張法律構成要件之解釋即有悖離刑法禁止類推原則之危險。故以俗
      稱之飆車行為必須聚集足以遮斷道路往來之多數車輛，並佔據一定路段之道路
      而以極快速之速度來回飆駛，因而壅塞道路達一定之時間而足以生往來之危險
      ，始足構成本條之以他法致生往來之危險罪。職是，被告等雖有行駛快車道、
      超速行駛之行為，充其量僅為違反道路交通規則，應依道路交通管理處罰條例
      科以行政罰鍰而已，尚難對之處以刑事處罰。
三、綜上所述，本件被告或不能證明其犯罪，或其行為為法律所不處罰者，此外，復
    查無其他積極證據足資證明被告等確有公共危險犯行，揆諸首揭說明，依法應諭
    知無罪之判決。
據上論結，應依刑事訴訟法第三百零一條第一項，判決如主文。
本案經檢察官郭麗娟到庭執行職務。
中      華      民      國      八十九    年      六    月    二十三    日
                                  臺灣高雄地方法院刑事第六庭
                                      審判長法  官  莊崑山
                                            法  官  洪碩垣
                                            法  官  洪榮家
右正本證明與原本無異。
如不服本判決，應於判決送達後十日內，向本院提出上訴狀。
                                            書記官  黃中旗
中      華      民      國      八十九    年      六    月    二十三    日


司法院資訊處製作；財團法人民間司法改革基金會備份。
